Inventaris van het archief van de Stichting Forum voor Samenwerking van het Nederlandse Archiefwezen en Documentaire Informatievoorziening (DIVA), (1997) 1999-2006 (2009)
Nationaal Archief, Den Haag
- Bijzonder, B
  - Organisatie, B1
    - Communicatie, B1.4
      - Algemene informatie- en representatiemap met informatiefolders van initiatieven van DIVA en een aanmeldingsformulier voor de vereniging, 2002; 114; 1 omslag
      - Stukken betreffende het samenwerkingsverband met Eric Hennekam inzake de website met als doel om het lopende nieuws uit de Nederlandse archiefwereld te bundelen, alsmede stukken over de verhouding tussen DIVA en Hennekam, 2002-2005; 115; 1 omslag
      - Rapport usabilitytest opgesteld naar aanleiding van de test van de website van DIVA, www.divakoepel.nl, om de bruikbaarheid en de gebruiksvriendelijkheid voor bezoekers van de site na te gaan, 2005; 116; 1 omslag
      - Stukken betreffende de ontwikkeling van een huisstijl en een website voor Erfgoed Nederland, 2006; 117; 1 omslag
      - Agenda's 'Archiefschatten' van de jaren 2005-2007, 118-120; 3 omslagen
        - 2005, 118
        - 2006, 119
        - 2007, 120
    - Personeel, B1.5
      - Pensioenreglement 2001, pensioenreglement 2006 en pensioenregeling Vereniging DIVA in het kort, 2001, 2006; 121; 1 omslag
      - Stukken betreffende de beschrijving van de functies, 2002; 122; 1 omslag
  - Activiteiten, B2
    - Ondersteuning bij de verankering van het ICT-beleid, B2.1
      - Versterking van de digitale dienstverlening, B2.1.1
        - Stukken betreffende de voorbereiding en uitvoering van het project Generieke Database Personen/Toegang Op Personen (TOP) met als doel het gelijktijdig kunnen zoeken in databases met genealogische gegevens, 1999-2006; 123-140; 18 omslagen
          Voorheen Generieke Database Persoonsgegevens. Bij dit project was het doel het ontwikkelen van landelijke database voor genealogische gegevens
          - Aanbesteding ontwikkeling basisontwerp Generiek Datamodel Personen, beoordeling offertes, 1999, 123
          - Vergaderstukken stuurgroep Generieke Database Persoonsgegevens, publiciteit, communicatieplan, projectbeschrijving, beoordeling offertes functioneel model TOP, 1999-2001, 124
          - Subsidie van de Mondriaan Stichting voor uitvoer project 1e fase, 1999-2002, 125
          - Publiciteit, 1999-2003, 126
          - Rapport met de titel 'Toegang op Personen. De gewenste functies van het TOP-systeem', 2000, 127
          - Startconferentie Digitale Schil op 27 april 2000, 2000, 128
          - Aanbesteding voor opzetten functioneel model Toegang Op Personen, 2000-2001, 129
          - Vragenlijsten betreffende de aanwezigheid van gedigitaliseerde persoonsgegevens bij archiefinstellingen, 2000-2001, 130
          - Samenwerkingsovereenkomsten project Toegang op Personen met andere instanties, 2001-2002, 131
          - Offerte en opdrachtverstrekking ontwikkeling model functioneel beheer en onderhoudscontract TOP, 2001-2003, 132
          - Subsidie van de Mondriaan Stichting voor uitvoer project 2e fase: Toegang op Personen, alsmede eindrapportage over het project, 2001-2004, 133
          - Subsidie van het ministerie van Economische Zaken in het kader van het Nationaal Actieprogramma Elektronische Snelwegen, 2001-2004, 134
            Het Actieplan hield onder andere in dat toepassingsprojecten op het gebied van elektronische snelwegen in de openbare en marktsector werden gestimuleerd
          - Notulen en vergaderstukken van de projectgroep realisatie mediator (digitale schil) TOP, 2002, 135
          - Risicoanalyse project Toegang Op Personen, 2002, 136
          - Bouw applicatie Toegang op Personen, technisch ontwerp, koppeling met andere systemen, 2002-2004, 137
          - Implementatie- en acceptatietesten, 2002-2003, 138
          - Testen website door genealogen, 2003, 139
          - Aansluiting externe databases, 2003-2006, 140
        - Stukken betreffende de voorbereiding en uitvoering van het project Integraal Digitaal Archievenoverzicht (IDA) op internet met als doel om alle Nederlandse digitale archiefoverzichten via een website te ontsluiten, 2000-2006; 141-148; 8 omslagen
          - Technisch vooronderzoek eisen functioneel model, interface en structuur, 2000, 141
          - Onderliggende enquêtes archiefbeheerders, onderzoeken over netwerkarchitectuur en verslagen van de eerste twee oriënterende bijeenkomsten, 2000-2002, 142
          - Notulen en vergaderstukken van de vergaderingen en studiedagen, 2000-2004, 143
          - Subsidie van het project door de Mondriaan Stichting, 2000-2005, 144
          - Beschrijving functioneel model Integraal Archievenoverzicht, 2001, 145
          - Achtergrondinformatie systemen en functionaliteiten archiefdatabases deelnemende organisaties alsmede verslag overleg website Zuid-Hollandse archieven, 2001-2002, 146
          - Ingekomen en minuten van uitgaande stukken over aanpassing van gegevens van deelnemende organisaties in het Integraal Digitaal Archievenoverzicht, 2002-2006, 147
          - Handleiding Website en SQL, 2003, 148
            Bevat cd-rom
        - Stukken betreffende de voorbereiding en uitvoering van het project Casta Diva met als doel onderzoek te doen naar de mogelijkheden van een peer-to-peer systeem voor de uitwisseling via internet van erfgoedinformatie tussen archiefinstellingen en beoefenaars van historisch onderzoek, 2002-2003; 149-161; 13 omslagen
          Het project had als oorspronkelijke naam NAPSTER-dienst voor lokale erfgoedinformatie. Later werd dit Casta Diva en Digitaal Genootschap van het Verleden. Zie inventarisnummers 162 e.v
          - Enquête over een internetomgeving voor geschiedenis, 2002, 149
          - Stukken van de stuurgroep, 2002-2003, 150
          - Offerteaanvraag, offertes en opdrachtverstrekking, 2002, 151
          - Voorbereiding van en Onderzoeksplan Fase 1: Afbakening opgesteld door Informatie Management Nederland (IMN), 2002, 152
          - Onderzoeksplan Fase 2. De onderzoeksvragen: Rapport A: Van onderzoek naar specificaties, Rapport B: Van specificaties naar alternatieve modellen, 2002, 153
          - Voorbereiding van en eindrapport met als titel 'Rapport C: Conclusies en aanbevelingen. Project Digitaal Genootschap van het Verleden', 2002-2003, 154
            Dit is een eindrapport van het project Casta Diva/NAPSTER
          - Basisartikel Casta Diva en overzichten projectstatus, 2003, 155
          - Rapport met als titel 'De onderzoeksvragen. Van onderzoek naar specificaties. Digitaal Genootschap van het Verleden', 2003, 156
            Dit is een van de eindrapporten van het project Casta Diva/NAPSTER
          - Rapport met als titel 'De onderzoeksvragen. Van specificaties naar alternatieve modellen. Digitaal Genootschap van het Verleden', 2003, 157
          - Rapport met als titel 'Rapport C: Conclusies en aanbevelingen. Digitaal Genootschap van het Verleden, 2003, 158
          - Expertmeeting over eindrapport op 11 maart 2003. 2003, 159
          - Accountantscontrole project en eindrapportage over het project, 2002-2003, 160
          - Totstandkoming demoapplicatie, 2003, 161
            Met cd-rom
        - Stukken betreffende de voorbereiding en uitvoering van het project Digitaal Genootschap van het Verleden (DGV) met als doel een aanzet te geven tot een zelfstandig functionerend online peer-to-peer netwerk voor de uitwisseling van historische informatie tussen particulieren en historische archiefinstellingen, 2003-2008; 162-185; 24 omslagen
          In 2006 werd er besloten het project stop te zetten in verband met de opkomst van webbased technologie. Het resterend budget werd overgeheveld naar het project Archief4all
          - Concept-projectplan, alsmede publieksgerichte communicatie over project, 2003-2004, 162
            Bevat drie cd-roms
          - Samenwerkingsverband met het Internationaal Instituut voor Sociale Geschiedenis en het Nationaal Archief: Digitale toegangen met een commentaarfunctie, 2003-2004, 163
          - Pilot ontsluiting van circa 8.000 foto's van Ol Eel en de Historische Vereniging Havelte door Drents Archief, ten behoeve testen software, 2003-2005, 164
            Zie ook inventarisnummer 181
          - Pilot Historische @tlas Nijmegen door Het Archief Nijmegen, 2003-2006, 165
          - Inkomende en minuten van uitgaande stukken betreffende de pilot Aanvraag Nationaal Actieplan Elektronische Snelwegen en wijzigingsvoorstel van project Archief4all, 2003-2008, 166
            Archief4all werd voorheen aangeduid als de virtuele studiezaal
          - Inrichting website van het project DGV, digitaalverleden.nl, 2004, 167
            Eén cd-rom aanwezig
          - Offerte, agenda's en notulen betreffende opstellen functioneel model, 2004, 168
          - Overzichten scorekaart offertes project, 2004, 169
          - Offerte van het Nationaal Archief voor plan van aanpak Onderzoek, 2004, 170
          - Onderzoeksrapport met als titel 'De digitale onderzoeksomgeving binnen het archievenveld, Een functioneel model en een checklist', 2004, 171
          - Rapport met als titel 'Functional Design DGV', 2004, 172
          - Correspondentie met Universiteit van Amsterdam betreffende inzet studenten tijdens de ontwikkeling van benodigde software voor vormen van communities, 2004-2005, 173
          - Uitvoering onderzoek door Nationaal Archief naar de relatie tussen professionele instellingen en individuele gebruikers; de rol en functie van de historische vereniging als internetcommunity, en de mogelijkheid van interactieve participatie van professionele erfgoedinstellingen en universiteiten als gebruikers en aanbieders van wetenschappelijke informatie, 2004-2005, 174
          - Notulen, vergaderstukken en correspondentie van de stuurgroep, 2004-2007, 175
          - Correspondentie met de websitebouwer inzake verloop project, 2004-2006, 176
          - Opstellen plan van aanpak voor een werkend sociaal interactief netwerk in samenwerking met AardWorks, genaamd software Kolibri, 2005, 177
          - Implementatie van software-programma Kolibri in de websites van de VPRO en NCRV, voor levering van content door bezoekers, 2005, 178
          - Testen software Kolibri van de website digitaalverleden.nl in de vorm van een workshop en digitale feed back, 2005, 179
          - Pilot digitalisering fotocollectie door Vereniging Oud-Leiden, 2005, 180
          - Pilot uitgevoerd door Drents Archief, 2005-2006, 181
            Pilot is stopgezet vanwege gebrekkige kwaliteit software. Zie ook inventarisnummer 164
          - Juridische correspondentie betreffende aansprakelijkheidsstelling van de websitebouwer wegens het uitblijven van een stabiele, goed functionerende software conform overeenkomst, 2005-2006, 182
          - Evaluatie software Kolibri van de website digitaalverleden.nl, 2006, 183
          - Ingekomen en minuten van uitgaande stukken betreffende aanvraag, verlenging en verantwoording van ontvangen subsidie, 2008, 184
            Betreft correspondentie van Erfgoed Nederland
          - Rapport met als titel 'Voortgangsverslag project Digitaal Genootschap van het Verleden periode 1-10-2003 tot 1-7-2006, 2008, 185
      - Versterking van de digitale infrastructuur en ICT-deskundigheid, B2.1.2
        - Stukken betreffende de advisering van het ministerie van Onderwijs, Cultuur en Wetenschap over digitale duurzaamheid, in het bijzonder in relatie tot het ontwerpbesluit 'Regeling geordende en toegankelijke staat archiefbescheiden 2000', 186; 1 omslag
        - Stukken betreffende de ontwikkeling van een stappenplan digitaal archief met als doel het aanbieden van een set praktische hulpmiddelen en gereedschappen aan organisaties die hun archieffunctie gaan digitaliseren, 2000; 187; 1 omslag
        - Stukken betreffende de deelname aan het Conveyer-NL project geïnitieerd door de Vereniging Digitaal Erfgoed Nederland (DEN), 2000-2002; 188-190; 2 omslagen
          Conveyer is een multimedia programma waarmee erfgoedinstellingen visueel opgezette presentaties kunnen verzorgen
          - Ontwikkeling applicatie en geven workshops 2000-2002, 188
          - Telefonische enquête gebruik en aanschaf applicatie 2002, 189
          - Cd-rom met afbeeldingen en een diskette, 190
        - Stukken betreffende de ontwikkeling van de website www.friesverleden.nl met als doel cultuurhistorische informatie van Friese erfgoedinstellingen bijeen te brengen, 2001-2002; 191-196; 5 omslagen
          Het digitaliseringsproject Omgevingsgeschiedenis Friesland (het Frieslandproject) is een samenwerkingsproject met de Vereniging Digitaal Erfgoed Nederland, Stichting voor de Nederlandse Archeologie, Nationaal Contact Monumenten en de Nederlandse Museumvereniging
          - Subsidieaanvraag, - toekenning, alsmede het plan van aanpak, 2000-2003, 191
          - Offerte en voorbereidende stukken, 2001-2002, 192
          - Vergaderstukken stuurgroep, 2001-2002, 193
          - Vergaderstukken projectgroep, 2001-2002, 194
          - Ontwikkeling 'Rapport Generiek Model Samenwerking Digitalisering Historisch Erfgoed', alsmede het 'Rapport Aanbevelingen Toekomstige Samenwerking Frieslandproject', 2002, 195
            Drie cd-roms aanwezig
          - Uitvoering, evaluatie en voorbereiding presentatie website, 2002, 196
        - Stukken betreffende de voorbereiding en uitvoering van de Convenant Archieven tussen het ministerie van Onderwijs, Cultuur en Wetenschap enerzijds en de besturen van het Interprovinciaal Overleg, de Vereniging van Nederlandse Gemeenten en de Unie van Waterschappen anderzijds, met als doel de archiefinfrastructuur van openbare archieven beter toegankelijk te maken voor het publiek, 2001-2005; 197-202; 6 omslagen
          - Advisering inzake pilots Convenant Archieven, 2001, 197
          - Pilots Convenant Archieven gericht op de verbetering van de toegankelijkheid van openbare archieven, 2002-2003, 198
          - Notulen en vergaderstukken regulier overleg begeleidingsgroep Convenant Archieven, 2002-2003, 199
          - Notulen en vergaderstukken regulier overleg begeleidingsgroep Convenant Archieven, 2004-2005, 200
          - Notulen en vergaderstukken bijeenkomst begeleidingsgroep Convenant Archieven op 3 maart 2005, 2005, 201
          - Eindrapportage begeleidingsgroep Archiefconvenant, 2005, 202
        - Stukken betreffende de verbetering van de samenwerking met de koepelorganisaties in het cultureel erfgoed en de Vereniging Digitaal Erfgoed Nederland op het terrein van het publieksbereik in relatie tot Informatie- en Communicatietechnologie, 2002-2003; 203; 1 omslag
        - Stukken betreffende de inrichting van een website Kennisbank met als doel de uitwisseling van relevante informatie binnen het vakgebied zoals rapporten en publicaties van de verschillende archief- en erfgoedinstellingen, functieprofielen, nieuwsbrieven en beleidsnotities, 2002-2005; 204; 1 omslag
        - Stukken betreffende de organisatie van de DIVA-studiedag Archieven sneller dan het licht over Archieven en Internet op 13 juni 2003, 205; 1 omslag
        - Stukken betreffende de ontwikkeling van een Generiek Model Samenwerking om erfgoedinstellingen op het gebied van ICT samen te brengen en de organisaties samen te laten werken, 2003-2005; 206-209; 4 omslagen
          - Voorbereiding van de workshop Een Generiek Model ten behoeve van het symposium Het Poldermodel, georganiseerd door onder andere de samenwerkende koepelorganisaties in het cultureel erfgoed op 28 maart 2003, 2003, 206
          - Totstandkoming van het stappenplan Generiek Model Samenwerking, 2003, 207
          - Redactie en oplevering van de publicatie met als titel 'Handleiding Generiek Model Samenwerking', 2004-2006, 208
          - Rapport met als titel 'Generiek model samenwerking erfgoedinstellingen op het gebied ICT', 209
        - Stukken betreffende de organisatie van congressen en expert-meetings over de toepassing van historische GIS-applicaties in de sectoren erfgoed, wetenschap en ruimtelijke ordening, 2004; 210-212; 3 omslagen
          GIS = Geografisch Informatie Systeem
          - Cursusmap en presentaties, 210
          - Organisatie Conferentie Het Landschap van GIS, geografische informatie op het snijvlak van erfgoed, wetenschap en ruimtelijke ordening op 13 april, 211
          - Organisatie Expertmeeting historische GIS-applicaties op 11 november 2004, 212
        - Stukken betreffende het onderzoek naar de behoefte in de erfgoedsector aan een gemeenschappelijke centrale voorziening voor de opslag van TIFF-bestanden (e-depot) en de inrichting van het e-depot in het kader van de digitale duurzaamheid, 2004-2005; 213-214; 2 omslagen
          TIFF=Tagged Image File Format
          - Organisatie studiedagen e-depot voor diverse clusters in de archief- en erfgoedsector, 2004-2005, 213
          - Enquête en brief met conclusies behoefte e-depot, 2005, 214
        - Stukken betreffende het onderzoek van de wenselijkheid en de mogelijkheden van een landelijke beheerorganisatie voor ICT-systemen in het archiefwezen, 2004-2005; 215; 1 omslag
        - Stukken betreffende ontwikkeling en uitvoering van een Kwaliteitsmonitor ICT-deskundigheidsbevordering in opdracht van het ministerie van Onderwijs, Cultuur en Wetenschap met als doel de kwaliteitsverbetering en deskundigheidsbevordering binnen de archiefsector, 2004-2006; 216-220; 5 omslagen
          Project overgegaan naar Erfgoed Nederland
          - Ingekomen en minuten van uitgaande stukken, notities en onderzoeksopdracht, 2004-2006, 216
          - Rapport met als titel 'Monitor ICT-deskundigheidsbevordering - nulmeting', 2005, 217
          - Ontwikkeling en uitvoering monitor door Instituut voor Onderzoek van Overheidsuitgaven, 2005-2006, 218
          - Monitor ICT-deskundigheidsbevordering archieven, 2006, 219
          - Monitor ICT-deskundigheidsbevordering, uitvoering 1e vervolgmeting, 2006, 220
        - Stukken betreffende de uitvoering van het project De WoonOmgeving, met als doel het geo-refereren van de eerste kadastrale kaarten van Nederland (minuutplans) die gevectoriseerd (gedigitaliseerd) worden en het koppelen van beeldmateriaal aan de digitale kaarten, 2004-2008; 221-225; 5 omslagen
          Het geo-referenen is het toekennen van geografische referentiepunten aan objecten, zodat de objecten op een digitale kaart getoond kunnen worden.
          - Voorbereiding en uitbesteding vectorisering kadastrale kaarten, 2003-2004, 221
            Met cd-roms
          - Businessplan en functioneel model, 2004, 222
          - Beoordeling offerte vectorisering oudste kadastrale kaarten van de provincie Friesland, 2004-2005, 223
          - Bonnekaarten van Friesland en Zuid-Limburg, 2004-2007, 224
            Bonnekaarten zijn oudste gedigitaliseerde topografische kaartseries. Bevat 3 cd-roms
          - Hernoeming website in www.watwaswaar.nl, aanpassing website, stukken beheergroep van de website, gebruikersonderzoek, evaluatie project, 2007-2008, 225
            De stukken zijn van Erfgoed Nederland
        - Stukken betreffende de stimulering van digitalisering en de verbetering van de kwaliteit in de archiefsector door de Taskforce Digitale Toegankelijkheid Archieven, 2004-2008; 226-245; 19 omslagen
          Het Nationaal Archief trekt de Taskforce Archieven, in samenwerking met DIVA (later Erfgoed Nederland), de Vereniging Digitaal Erfgoed Nederland (DEN), het Interprovinciaal Overleg (IPO) en de Vereniging van Nederlandse Gemeenten (VNG)
          - Toewijzing subsidie door het ministerie van Onderwijs, Cultuur en Wetenschap ten behoeve van de Taskforce Archieven, 2004, 226
          - Ontwikkeling plan van aanpak Taskforce Kwaliteitszorg Digitale Toegankelijkheid, 2004, 227
          - Correspondentie met en advies aan de Vereniging Digitaal Erfgoed Nederland inzake kennisbank ICT, 2004-2006, 228
            Later project van Taskforce Digitale Toegankelijkheid Archieven geworden
          - Notulen en stukken afstemmingsoverleg Taskforce Archieven/Kernteamoverleg, 2004-2006, 229
          - Inventarisatie beschikbare archiefsoftware, 2004-2007, 230
          - Keuzeproces i-TOR of contentmanagementsystem als systeem voor de kennisbank ICT, 2005, 231
            I-TOR is een webtechnologie waarmee het via een browser mogelijk is diverse soorten informatie aan te bieden
          - Ontwikkeling van een staalkaart - een waaier aan instrumenten - om virtuele klanten te monitoren, 2005-2006, 232
          - Ingekomen en uitgaande e-mails tussen DIVA en andere leden van de Taskforce Archieven inzake een virtuele studiezaal, met name het aspect genealogie, 2005-2006, 233
          - Functionaliteiten kennisbank ICT, 2005-2008, 234
          - Ontwikkeling website Werk in Uitvoering, 2005-2008, 235
            'Werk in Uitvoering' is de werktitel van de latere website van de Taskforce Archieven, www.taskforce-archieven.nl
          - Correspondentie en voorbeelden digitaal bestellen en betalen, 2006, 236
          - Inventarisatie Instrumenten voor klantondersteuning, 2006, 237
          - Mede organisatie van het symposium Juridische Wegwijzer Archieven en Musea online op 6 december 2006, 238
          - Selectie leverancier website Werk in Uitvoering, 2006, 239
          - Stukken van bijeenkomsten en expertmeetings over het onderwerp Zoeken in online databases, 2006, 240
          - Wegwijzer beeldbanken, opgesteld in opdracht van de Taskforce Archieven door Heritas, 2006, 241
          - Uitbreiding website door toevoegen functionaliteit waarmee een overzicht kan worden getoond van de beschikbare archiefsoftware, 2006-2007, 242
          - Programmacommissie ontwikkeling Archief4all, 2006-2008, 243
            Voorheen de Virtuele Studiezaal
          - Cd-rom bevattende het projectarchief, 2007-2008, 244
          - Tussen- en eindrapportage en subsidievaststelling virtuele studiezaal Archief4all, 2008, 245
        - Stukken betreffende de ontwikkeling van een kwalitatieve benchmark voor digitalisering binnen de archiefsector, 2004-2008; 246-248; 3 omslagen
          Een benchmark is een methode om resultaten of prestaties te vergelijken
          - Vergaderstukken en correspondentie van de werkgroep Benchmarking, 2004-2007, 246
          - Vergaderstukken en correspondentie van de werkgroep Benchmarking, 2006-2007, 247
          - Organisatie bijeenkomsten in het kader van ICT Benchmark digitaliseringsprojecten Archieven, 2008, 248
            Betreft Erfgoed Nederland
        - Stukken betreffende de ontwikkeling van de cursus Plaats uw archief op de kaart, met als doel de kennis van de mogelijkheden en toepassingen van het Geografisch Informatie Systeem (GIS) te verspreiden binnen archiefinstellingen, 2005-2006; 249; 1 omslag
        - Stukken betreffende de ontwikkeling van de cursus Informatie- en Communicatietechnologie (ICT) voor niet-ICT-ers, 2005-2007; 250; 1 omslag
        - Stukken betreffende de organisatie van de eendaagse introductiecursus GIS-techniek, 2005-2008; 251; 1 omslag
        - Stukken betreffende de organisatie van de workshop 'Subsidie voor Digitaal Erfgoed', 2006; 252; 1 omslag
    - Kwaliteitszorg en deskundigheidsbevordering, B2.2
      - Kwaliteitszorg, B2.2.1
        - Stukken betreffende de ontwikkeling en implementatie van een kwaliteitshandvest voor de dienstverlening in het archiefwezen, 1999-2005; 253-266; 14 omslagen
          - Projectvoorstel normering dienstverlening, implementatieplan en correspondentie met betrokken archiefinstellingen rond de invulling en implementatie, 1999-2001, 253
          - (Mede) organisatie KVAN Kwaliteitsdagen 6 en 7 december 2000, onderdeel Kwaliteitshandvest, 1999-2001, 254
          - Bijeenkomsten initiatiefgroep normering dienstverlening alsmede voorbereiding pilot Handvest, 2000, 255
          - Uitvoering bezoekersonderzoek in het kader van de pilot Handvest, 2000, 256